臺灣高等法院民事裁定
110年度抗字第221號
抗  告  人  林清河  


上列抗告人因與陳興民間聲請返還提存物事件，對於中華民國10
9年12月24日臺灣桃園地方法院109年度聲字第332號裁定，提起
抗告，本院裁定如下：    
    主  文
原裁定廢棄。
臺灣桃園地方法院一○八年度存字第一○八六號提存事件，抗告人
所提存之擔保金新臺幣壹仟零捌拾伍萬元，准予返還。
抗告訴訟費用由相對人負擔。
　　理  由
一、聲請及抗告意旨略以：伊請求相對人陳興民清償債務事件，
    前經臺灣桃園地方法院（下稱桃園地院）以107年度重訴字
    第264號判決（下稱系爭判決）准伊供擔保後得假執行，伊
    已向該院提存新臺幣（下同）1,085萬元（即108年度存字第
    1086號，下稱系爭擔保金）後聲請強制執行（即108年度司
    執字第79481號，下稱系爭執行程序）。惟系爭判決嗣經本
    院108年度重上字第725號判決（下稱二審判決）廢棄，伊已
    撤回系爭執行程序，並通知相對人限期行使權利，未據其行
    使。爰依民事訴訟法第106條準用第104條第1項第3款規定，
    聲請返還系爭擔保金。原裁定以二審判決業經上訴第三審未
    確定，且伊未證明已賠償系爭執行程序所生損害為由，駁回
    伊之聲請，於法未合，爰提起抗告，請求廢棄原裁定等語。
二、按訴訟終結後，供擔保人證明已定20日以上之期間，催告受
    擔保利益人行使權利而未行使者，法院應依供擔保人之聲請
    ，以裁定命返還其提存物或保證書，此觀民事訴訟法第104
    條第1項第3款前段規定甚明。上開規定於其他依法令供訴訟
    上之擔保者準用之，亦為同法第106條所明定。又上開規定
    所稱之訴訟終結，應包括執行程序終結在內，債務人如受有
    損害，可於債權人催告所定20天以上之期間內行使權利，以
    受償前因假執行所致之損害。是如假執行程序確已終結，執
    行債權人復已依法催告債務人行使權利而未行使，債權人自
    得聲請裁定返還所提供之擔保金（最高法院85年度台抗字第
    587號裁判意旨參照）。
三、抗告人主張：伊請求相對人清償債務事件，前經系爭判決命
    相對人給付伊3,253萬元本息，並准伊供擔保後得假執行，
    伊已提存系爭擔保金，並執提存書聲請系爭執行程序，惟相
    對人上訴後，系爭判決業經二審判決廢棄，並駁回伊假執行
    之聲請，伊已撤回系爭執行程序，並通知相對人限期對系爭
    擔保金行使權利等情，業據提出系爭判決、二審判決、桃園
    地院民事執行處109年7月21日桃院祥十108年度司執字第794
    81號函、台北古亭郵局第795號存證信函、收件回執為憑（
    見桃園地院109年度聲字第332號卷〈下稱聲字卷〉第4至30頁
    ），並經本院調取桃園地院108年度司執字第79481號執行卷
    宗核閱無訛，堪信屬實。又相對人未對抗告人提起民事訴訟
    （含簡易）、刑事附帶民事訴訟或聲請支付命令、調解事件
    ，亦有桃園地院民事紀錄科查詢表、臺灣新北地方法院110
    年5月6日新北院賢文字第1100000791號函可佐（見聲字卷第
    40頁、本院卷第63頁），可認相對人受抗告人通知後迄未行
    使權利。準此，系爭執行程序已因抗告人撤回聲請而終結，
    並經其合法催告相對人行使權利，未據相對人行使，揆諸前
    揭法條規定，抗告人聲請返還系爭擔保金，自屬有據，應予
    准許。原裁定駁回抗告人之聲請，容有未洽。抗告意旨指摘
    原裁定不當，聲明廢棄，為有理由。爰由本院將原裁定廢棄
    ，更為裁定如主文第2項所示。
四、據上論結，本件抗告為有理由，爰裁定如主文。　　
中　　華　　民　　國　 110  　年　  5  　 月　　14　  日
　　　　　　　　　民事第十八庭 
                        審判長法  官  黃明發
                              法  官  周美雲
                              法  官  賴彥魁
正本係照原本作成。
本裁定除以適用法規顯有錯誤為理由外，不得再抗告。如提起再
抗告，應於收受送達後10日內委任律師為代理人向本院提出再抗
告狀。並繳納再抗告費新臺幣１千元。
中　　華　　民　　國　 110  　年　  5  　 月　　14　  日
                          　  書記官  高瑞君